臺灣高等法院刑事附帶民事訴訟判決　　95年度重附民字第22號
原　　　告　丁○○
　　　　　　辛○○
　　　　　　癸○○
　　　　　　戊○○
　　　　　　壬○○
　　　　　　己○○
　　　　　　庚○○
　　　　　　丙○○
　　　　　　寅○○○
　　　　　　子○○○
被　　　告　乙○○
　　　　　　甲○○
　　　　　　丑○○
共　　　同
訴訟代理人　繆璁律師
上列被告等因詐欺案件（94年度上訴字第3276號），原告等提起
附帶民事訴訟，請求損害賠償，本院判決如下：
    主  文
原告之訴及假執行之聲請均駁回。
    事  實
甲、原告方面：
壹、聲明部分：
一、原告丁○○之聲明：
  (一)被告3人應賠償原告新台幣（下同）500萬元整，及自起訴狀
    繕本送達之翌日起至清償日止，按年息百分之五計算之利息
    。
  (二)願供擔保，聲請宣告假執行。
  (三)訴訟費用由被告3人負擔。
二、原告辛○○之聲明：
  (一)被告3人應連帶給付原告118萬元整，及自起訴狀繕本送達之
    翌日起至清償日止，按年息百分之五計算之利息。
  (二)願供擔保，聲請宣告假執行。
  (三)訴訟費用由被告3人連帶負擔。
三、原告癸○○之聲明：
  (一)被告3人應連帶給付原告96萬元整，及自起訴狀繕本送達之
    翌日起至清償日止，按年息百分之五計算之利息。
  (二)願供擔保，聲請宣告假執行。
  (三)訴訟費用由被告3人連帶負擔。
四、原告戊○○之聲明：
  (一)被告3人應賠償原告28萬元整，及自起訴狀繕本送達之翌日
    起至清償日止，按年息百分之五計算之利息。
  (二)願供擔保，聲請宣告假執行。
  (三)訴訟費用由被告3人負擔。
五、原告壬○○之聲明：
  (一)被告3人應連帶給付原告288萬元整，及自起訴狀繕本送達之
    翌日起至清償日止，按年息百分之五計算之利息。
  (二)願供擔保，聲請宣告假執行。
  (三)訴訟費用由被告3人連帶負擔。
六、原告己○○之聲明：
  (一)被告3人應賠償原告115萬元整，及自起訴狀繕本送達之翌日
    起至清償日止，按年息百分之五計算之利息。
  (二)願供擔保，聲請宣告假執行。
  (三)訴訟費用由被告3人連帶負擔。
七、原告庚○○之聲明：
  (一)被告3人應賠償原告96萬元整，及自起訴狀繕本送達之翌日
    起至清償日止，按年息百分之五計算之利息。
  (二)願供擔保，聲請宣告假執行。
  (三)訴訟費用由被告3人連帶負擔。
八、原告丙○○之聲明：
  (一)被告3人應賠償原告127萬5千元整，及自起訴狀繕本送達之
    翌日起至清償日止，按年息百分之五計算之利息。
  (二)願供擔保，聲請宣告假執行。
  (三)訴訟費用由被告3人連帶負擔。
九、原告寅○○○之聲明：
  (一)被告3人應賠償原告76萬元整，及自起訴狀繕本送達之翌日
    起至清償日止，按年息百分之五計算之利息。
  (二)願供擔保，聲請宣告假執行。
  (三)訴訟費用由被告3人連帶負擔。
十、原告子○○○之聲明：
  (一)被告乙○○、丑○○2人應連帶賠償原告42萬元整，及自起
    訴狀繕本送達之翌日起至清償日止，按年息百分之五計算之
    利息。
  (二)願供擔保，聲請宣告假執行。
  (三)訴訟費用由被告乙○○、丑○○連帶負擔。
貳、事實上陳述略稱：
　  被告乙○○、丑○○、甲○○於民國92年6月間起以鴻林公
    司及未經設立登記之世華證券公司名義對外販售美國世界公
    司之未上市股票，使原告丁○○等人誤認鴻林公司係專業股
    票投資顧問公司，及世華證券公司為世華銀行所投資設立之
    證券經營商，竟自92年6月底起至93年6月間，在臺北市○○
    街○段1之2號6樓之處所，對原告丁○○等人佯稱美國世界信
    息科技股份有限公司（下稱美國世界公司）是網路股之股票
    ，且營業狀況良好，若購買美國世界公司股票者，可於購買
    1年後由每股美金4元之購買價上漲至美金9元，使原告丁○
    ○等人誤信，分別以數十萬元至數百萬元不等之價格購買美
    國世界公司股票，股款分別匯款至乙○○個人名義之帳戶內
    ，被告等並向原告丁○○等人拖延，使渠等無法轉售美國世
    界公司股票，致渠等所購買股票每股僅剩約美金3毛之價格
    ，致原告丁○○等人受有損害，為此請求被告等賠償如訴之
    聲明。
參、證據：援用刑事訴訟之證據。
乙、被告3人方面：
    被告3人均未提出書狀，亦未作何陳述，惟依其在刑事訴訟
    之陳述，均不承認有何侵權行為。
    理  由
一、按刑事訴訟諭知無罪、免訴或不受理之判決者，應以判決駁
    回原告之訴，刑事訴訟法第五百零三條第一項前段定有明文
    。又檢察官以被告連續數行為而犯同一之罪名提起公訴者，
    法院如僅認其中一行為成立犯罪，固無須就犯罪不能證明部
    分，特於主文中諭知無罪，惟刑事訴訟法第507條第1項（即
    現行刑事訴訟法第503條第1項）所謂刑事訴訟諭知無罪，按
    諸立法本旨，自係包含此種情形在內，故關於上述犯罪不能
    證明部分之附帶民事訴訟，亦應依同條項之規定，以判決駁
    回之（最高法院29年上字第48號判例、司法院刑事法律問題
    研究彙編第4輯第521頁可參）。
二、本件被告3人被訴詐欺及違反公司法、證券交易法案件，業
    經本院以94年度上訴字第3276號判決論以違反證券交易法、
    公司法之罪刑，詐欺部分不另於主文為無罪諭知在案。依照
    上揭判意旨，原告等人附帶提起之民事訴訟，自應均予駁回
    ，其假執行之聲請亦因無所附麗，應併予駁回。
三、據上論斷，應依刑事訴訟法第五百零三條第一項前段，判決
    如主文。
中　　華　　民　　國　　96　　年　　2 　　月　　16　　日
　　　　　　　　　刑事第二庭審判長法　官  呂丹玉
　　　　　　　　　　　　　　　　  法　官  王詠寰
　　　　　　　　　　　　　　　　  法　官  林恆吉
以上正本證明與原本無異。
不得上訴。
                                  書記官  劉文美
中　　華　　民　　國　　96　　年　　2 　　月　　16　　日
